【裁判字號】    97,易,369
【裁判日期】    970521
【裁判案由】    竊盜
【裁判全文】
臺灣屏東地方法院刑事判決               97年度易字第369號
公  訴  人  臺灣屏東地方法院檢察署檢察官
被      告  甲○○
                    現因另案.
上列被告因竊盜案件，經檢察官提起公訴（96年度偵字第6177號
、97年度偵字第1131號），嗣被告於本院準備程序進行中先就被
訴事實為有罪之陳述，本院告知被告簡式審判程序之旨，並聽取
當事人之意見後，裁定改依簡式審判程序審理，本院判決如下：
    主  文
甲○○竊盜，累犯，處有期徒刑柒月；又竊盜，累犯，處有期徒
刑柒月。應執行有期徒刑壹年。
    事  實
一、甲○○曾因違反毒品危害防制條例案件，經本院以94年度易
    字第532 號判處有期徒刑1 年確定，並於民國96年1 月8 日
    縮刑期滿執行完畢，且於隔日出監。詎仍不知悔改，基於意
    圖為自己不法之所有之竊盜犯意，分別於下開時地為下列之
    竊盜行為：
  (一)於96年6 月5 日下午17時許，在屏東縣新園鄉○○路68巷28
    號前，以自備之鑰匙（未扣案）竊取王金財所有之車牌號碼
    WQP- 215號輕型機車1 輛，得手後，將上開機車以新台幣（
    下同）300 元代價出售予不知情之林阿民所經營之資源回收
    廠。嗣經林阿民察覺有異報警處理，經警循線查獲，始悉上
    情。
  (二)於96年12月27日上午5 時30分許，在屏東縣屏東市○○○路
    5 號之「臺灣生命館辦公室」內，徒手竊取該館館主吳聰銘
    所有之DVD 播放器（可攜式液晶顯示機）1 台及DVD 影片1
    部（片名：加勒比海海盜），得手後，供已觀看DVD 使用。
    嗣於同日經吳聰銘察覺報案，經警觀看監視錄影畫面而循線
    查獲，始悉上情。
二、案經屏東縣警察局東港分局、屏東分局分別報請臺灣屏東地
    方法院檢察署檢察官偵查起訴。
    理  由
壹、程序方面
一、按「除簡式審判程式、簡易程式及第三百七十六條第一款、
    第二款所列之罪之案件外，第一審應行合議審判。」此刑事
    訴訟法第284 條之1 定有明文。又本件檢察官起訴被告所犯
    係刑法第320 條第1 項之竊盜罪，屬於刑事訴訟法第376 條
    第2 款所定之罪，是依上開規定，即由本院獨任進行審判程
    序，就此合先敘明。
二、按除被告所犯為死刑、無期徒刑、最輕本刑為3 年以上有期
    徒刑之罪或高等法院管轄第一審案件者外，於法院行準備程
    序進行中，被告先就被訴事實為有罪之陳述時，審判長得告
    知被告簡式審判程序之旨，並聽取當事人、代理人、辯護人
    及輔佐人之意見後，裁定進行簡式審判程序；又簡式審判程
    序之證據調查，不受刑事訴訟法第159 條第1 項、第161 條
    之2 、第161 條之3 、第163 條之1 及第164 條至第170 條
    規定之限制，刑事訴訟法第273 條之1 第1 項、第279 條第
    2 項前段、第273 條之2 分別定有明文。被告所為係犯死刑
    、無期徒刑、最輕本刑為3 年以上有期徒刑以外之罪，其於
    準備程序中就被訴事實為有罪之陳述，經法官告知簡式審判
    程序之旨，並聽取公訴人、被告之意見後，本院裁定改行簡
    式審判程序，合先敘明。
貳、實體部分
一、上開犯罪事實業據被告甲○○坦承不諱，核與被害人王金財
    、吳聰銘之指述與證人林阿民之證述情節均相符，復有偵查
    報告、贓物認領保管單、受理案件明細表、屏東縣警察局車
    輛尋獲電腦輸入單、車籍查詢基本資料詳細畫面、扣押物品
    目錄表、照片10張、監視錄影畫面翻拍之照片2 張等各項證
    據附卷可稽，被告之自白核與事實相符，本件事證已明，被
    告犯行洵堪認定。
二、核被告所為，均係犯刑法第320 條第1 項之竊盜罪。被告所
    犯上開事實欄一、(一)(二)二罪，犯意各別，行為互異，應予分
    論併罰。查被告前因違反毒品危害防制條例案件，經本院以
    94年度易字第532 號判處有期徒刑1 年確定，並於96年1 月
    8 日縮刑期滿執行完畢，且於隔日出監一情，有臺灣高等法
    院被告前案紀錄表在卷可按，其受有期徒刑執行完畢，於5
    年以內故意再犯本件最重本刑為有期徒刑以上之罪，為累犯
    ，應依刑法第47 條 第1 項之規定，各加重其刑。爰審酌被
    告素行非佳，前有甚多起竊盜、毒品等前案紀錄（有卷附之
    臺灣高等法院被告前案紀錄表可按，最近一次竊盜案件係於
    97年4 月2 日經本院以97年度簡字第548 號判處有期徒刑6
    月，減刑為有期徒刑3 月，不構成累犯），正值青壯而不思
    以正途謀生，甫執行完畢後又犯下本件數案竊盜犯行，顯見
    其猶不知警惕；惟衡其所竊得之財物價值非高，手段尚稱平
    和，所生之危害非鉅及犯後尚能坦承犯行等一切情狀，分別
    量處如主文所示之刑，並定其應執行之刑。另未扣案之鑰匙
    1 支，雖係供被告上開事實欄一、(一)犯罪所用之物，惟被告
    於警訊中陳稱該鑰匙業已丟棄於資源回收場附近水溝內（見
    東警刑字第0960012655號卷第2 頁），為免執行之困擾，爰
    不為沒收之諭知，附此敘明。
據上論斷，應依刑事訴訟法第284 條之1 、第273 條之1 第1項
、第299 條第1 項前段，刑法第320 條第1 項、第47條第1 項、
第51條第5 款，刑法施行法第1 條之1 第1 項、第2 項前段，判
決如主文。
本案經檢察官顏珮珊到庭執行職務
中    華    民    國    97    年    5     月    21    日
                  刑事第一庭    法  官  羅培毓
以上正本證明與原本無異。
如不服本判決應於收受本判決送達後十日內向本院提出上訴書狀，
其未敘述上訴理由者，並得於提起上訴後十日內向本院補提理由
書狀（均須按他造當事人之人數附繕本）「切勿逕送上級法院」
中    華    民    國    97    年    5     月    21    日
                                書記官  呂坤宗
附錄本判決論罪科刑法條全文
刑法第320條第1項：
意圖為自己或第三人不法之所有，而竊取他人之動產者，為竊盜
罪，處五年以下有期徒刑、拘役或五百元以下罰金。


司法院資訊處製作；財團法人民間司法改革基金會備份。
